臺灣高等法院臺南分院刑事裁定
111年度聲字第121號
聲  請  人  阮亮穎
上列聲請人因毒品危害防制條例案件（本院109年度上訴字第332
號），聲請交付法庭錄音光碟案件，本院裁定如下：
    主  文
聲請人於繳納相關費用後，准予轉拷交付本院109年度上訴字第3
32號案件第一審、第二審各次期日法庭錄音光碟，並禁止聲請人
再行轉拷利用。
其他聲請駁回。
    理  由
一、聲請意旨略以：本院109年度上訴字第332號已告確定，爰依
    法院組織法第90條之1第1項規定，聲請許可自費交付歷審期
    日之法庭錄音錄影光碟，並自監獄保管金扣除費用等語。
二、按法院組織法第90條之1第1項明文：「當事人及依法得聲請
    閱覽卷宗之人，因主張或維護其法律上利益，得於開庭翌日
    起至裁判確定後六個月內，繳納費用聲請法院許可交付法庭
    錄音或錄影內容。但經判處死刑、無期徒刑或十年以上有期
    徒刑之案件，得於裁判確定後二年內聲請。」，又同法第90
    條之4另明定：「持有法庭錄音、錄影內容之人，就所取得
    之錄音、錄影內容，不得散佈、公開播送，或為非正當目的
    之使用。」，以為衡平；復依「法庭錄音錄影及其利用保存
    辦法」第8條規定：「當事人及依法得聲請閱覽卷宗之人，
    因主張或維護其法律上利益，聲請交付法庭錄音或錄影內容
    時，應敘明理由，由法院為許可與否之裁定。」；而法庭錄
    音、錄影光碟攸關被告或證人當庭供證內容，既於法定保存
    期限之內，容應寬認其接觸該光碟之法律上利益。
三、經查，聲請人即被告阮亮穎因毒品危害防制條例等案件，經
    本院109年度上訴字第332號判決論以毒品危害防制條例第4
    條第2項之販賣第二級毒品罪，處有期徒刑7年10月，經最高
    法院駁回上訴，於110年12月2日確定，有臺灣高等法院被告
    前案紀錄表在卷可查。聲請人於裁判確定後六個月內，敘明
    因判決確定而主張，得寬認已釋明「主張或維護其法律上利
    益」之正當事由；參以該案件第一、二審就此所製作法庭錄
    音檔案尚未銷燬，又未涉國家機密或個人隱私等不宜公開內
    容，爰裁定其於繳納相關費用後，准予轉拷交付該案第一、
    二審各次期日法庭錄音光碟；另依法院辦理聲請交付法庭錄
    音錄影內容應行注意事項第6條規定，禁止聲請人再行轉拷
    利用。
四、至於第一、二審法院審判期日開庭時，並無錄影光碟，第三
    審並未開庭，而無錄影、錄音光碟，自無從交付，此部分聲
    請，無從准許，應予駁回。
據上論斷，依刑事訴訟法第220條，裁定如主文。
中　　華　　民　　國　　111 　年　　2 　　月　　10　　日
                  刑事第五庭    審判長法  官  蔡廷宜
                                      法  官  翁世容
                                      法  官  林坤志
以上正本證明與原本無異。
駁回部分如不服本裁定，應於收受本裁定後五日內向本院提出抗
告狀。
其餘不得抗告。
　　　　　　　　　　　　　　　　　　　書記官  歐貞妙
中　　華　　民　　國　　111 　年　　2 　　月　　11　　日